---
title: "Samlerapport"
author: "Rapporteket"
date: '`r format(Sys.time(), "%d. %B %Y")`'
params:
  type: "pdf"
  var: "mpg"
  bins: 5
---

```{r setup, include=FALSE}
library(knitr)
library(kableExtra)
library(rapbase)
knitr::opts_chunk$set(echo = FALSE)
```


## Samlerapport
Dette er eksempel på en samlerapport som er egnet til å kobinere presentasjon
av dynamisk tekst, tabeller og figurer. Samlerapporter kan vises i selve
Rapporeket, lastes ned eller sendes (rutinemessig) per epost til de som ønsker
det.


## Eksempel på dynamisk tekst
Idag, `r format(Sys.Date(), "%A %d. %b %Y")` er det
`r as.numeric(format(Sys.Date(), "%j"))` dager siden nyttår


## Eksempel på tabell
Tabellen under er kjedelig, men illustrerer poenget:

```{r eksTab}
dt <- mtcars[1:6, ][params$var]

if (params$type == "html") {
  t <- kable(dt) %>% 
    kable_styling(bootstrap_options = c("striped", "hover", "condensed"))
}

if (params$type == "pdf") {
  t <- kable(dt, format = "latex") 
    
}
t
```


## Eksempel på figur
Vi har sett den før, men tåler å få figuren på nytt:

```{r eksFig, echo=FALSE}
f <- rapRegTemplate::makeHist(df = mtcars, var = params$var, bins = params$bins, makeTable = FALSE)
```
